【裁判字號】    89,上易,2963
【裁判日期】    900116
【裁判案由】    傷害
【裁判全文】
臺灣高等法院臺中分院刑事判決                  八十九年度上易字第二九六三號
    上  訴  人  臺灣彰化地方法院檢察署檢察官
    被      告  乙○○
右上訴人因被告傷害案件，不服臺灣彰化地方法院八十九年度易字第一四五二號中華
民國八十九年十月三十日第一審判決 (起訴案號︰臺灣彰化地方法院檢察署八十九年
度偵字第二一五一號)，提起上訴，本院判決如左︰
    主  文
上訴駁回。
    事  實
一、乙○○與丙○○係兄弟關係，二人間具有家庭暴力防治法第三條所定之家庭成員
    關係，乙○○於民國八十九年三月十五日上午八時四十五分，在彰化縣田中鎮○
    ○路○段九八巷二二二號，因財產問題與丙○○發生爭執，竟基於傷害之犯意，
    持摺疊式之水果刀刺傷丙○○，致丙○○左大腿、左上臂及左上背受有刀傷。
二、案經丙○○之配偶丁○○訴由彰化縣警察局田中分局報請台灣彰化地方法院檢察
    署檢察官偵查起訴。
    理  由
一、訊據上訴人即被告乙○○對其右揭傷害犯行坦承不諱，核與告訴人丁○○、被害
    人丙○○指訴及證人陳火炎證述情節，大致相符，並有驗傷診斷書乙紙附卷及水
    果刀一把扣案可資佐證，被告犯行已堪認定，應依法予以論科。
二、核被告乙○○所為，係犯刑法第二百七十七條第一項之傷害罪。原審依刑法第二
    百七十七條第一項、第四十一條、第三十八條第一項第二款、罰金罰鍰提高標準
    條例第一條前段、第二條，審酌被告犯罪之動機、目的、方法、手段、智識程度
    、所生危害，其未有犯罪記錄，品行尚稱良好，竟為細故，殺傷同胞弟弟，助長
    暴力歪風，及其犯後已坦認犯行等一切情狀，量處如原審主文所示之刑，並諭知
    易科罰金之折算標準，以示懲儆。扣案之水果刀一把，係被告所有、供其犯本罪
    所用，業據被告供明在卷，應依法併予宣告沒收，核無不合，上訴意旨略以︰被
    告與被害人雖係兄弟關係，但素有怨隙，被告預藏刀子，下手猛烈且凶殘，事後
    又毫無悔意，原審量刑似嫌輕縱等情，惟查原審判決量刑已妥適，檢察官上訴為
    無理由，應予駁回。
三、據上論斷，應依刑事訴訟法第三百六十八條，判決如主文。
本案經檢察官甲○○到庭執行職務。
中      華      民      國    九十      年      一      月      十六    日
                             臺灣高等法院臺中分院刑事第三庭
                                    審判長法  官  方  艤  駐
                                          法  官  廖  柏  基
                                          法  官  劉  連  星
右正本證明與原本無異。
不得上訴。
                                          書記官  顏  子  良
中      華      民      國    九十      年      一      月      十七    日
刑法第二百七十七條
傷害人之身體或健康者，處三年以下有期徒刑，拘役或一千元以下罰金。
犯前項之罪，因而致人於死者，處無期徒刑或七年以上有期徒刑，致重傷者，處三年
以上，十年以下有期徒刑。
                                                                        Ｃ


司法院資訊處製作；財團法人民間司法改革基金會備份。
